# 陈奕蔚老师

提问人：菜地的苦瓜 时间：2014-04-04 14:46:29
老师，对于坏账核销的问题，那用在年末把资产减值损失的 150 万，调整至营业外支出吗？

回答人：chenyiwei
不需要。

提问人：菜地的苦瓜 时间：2014-04-08 10:20:49
陈老师：如果由于政府协调导致购买价格低于市场价值的，这个不公允怎么判断。

回答人：chenyiwei
只要有证据表明购入价格低于购入当时的公允价值，即可以认定为交易不公允，此时应根据具体情况分析原因（包括对出售方因此受到的损失如何补偿），确定对差额如何处理。